#### GIANFRANCO DANTE NARDIELLO CARTASEGNA

Carlos Peña Otaegui 12050 - Las Condes Santiago – Chile Celular +569 96400355 gdnardie@uc.cl

Ingeniero Civil de Industrias Diploma en Ingeniería Eléctrica de la Pontificia Universidad Católica de Chile, con experiencia en evaluación financiera y gestión de proyectos, estrategia empresarial, control de gestión y análisis financiero. Habilidades interpersonales para trabajar en equipo y bajo presión. Analítico, perseverante, autónomo y enfocado a las metas.

#### **EXPERIENCIA LABORAL**

GRUPO HISPANO CHILENA
Gerente de Administración y Finanzas

Marzo 2020 - Actualidad

# GRUPO HISPANO CHILENA Subgerente de Administración y Finanzas

Febrero 2019 - Febrero 2020

- Responsable de los EEFF y administración de las sociedades del grupo, manteniendo la relación con los distintos gerentes para el correcto funcionamiento de los negocios y proyectos en desarrollo, y las decisiones estratégicas a tomar con cada uno de ellos.
- A cargo de definir y ejecutar el plan global del grupo, tanto para los desarrollos inmobiliarios, compraventa y financiamiento de activos, velando por el buen manejo de los negocios y proyectos que contribuyan a mejorar el patrimonio de la sociedad.
- Relación con bancos, instituciones financieras e inversionistas, para el manejo del financiamiento de corto y largo plazo, con foco en las condiciones y flexibilidad necesaria para estructurar las operaciones y proyectos inmobiliarios definidos en la compañía.
- Evaluación financiera de proyectos inmobiliarios, para la toma de decisiones de inversión y/o venta de activos, junto con coordinar al equipo de desarrollo inmobiliario para la correcta ejecución de los distintos proyectos o tareas necesarias.
- Responsable de los equipos de Contabilidad, Tesorería, Control de Gestión, Legal y Operaciones.

# SKY AIRLINE Jefe de Planificación y Control de Gestión Corporativo

**Agosto 2016 – Febrero 2019** 

- Responsable de gestionar y controlar el presupuesto y KPIs corporativos.
- Proyección de los resultados tácticos de corto plazo, para cada una de las rutas, entendiendo
  el impacto en la decisión de asignar distintos tipos de aviones y estructura de costos para
  tener ventajas comparativas respecto a la competencia.
- Revisión mensual de los EEFF de la compañía, con el fin de entender desviaciones respecto al forecast y presupuesto, proponiendo medidas para mejorar los resultados.
- Responsable de la preparación de Directorios y Comités
- Liderando el área de Planificación Financiera, llevando el modelo financiero y proyecciones de mediano y largo plazo para decisiones de nuevos mercados, estructurales y competitivas.

# Jefe de Planificación Financiera Corporativo

- Manejo del mediano y largo plazo, a cargo de la planificación y coordinación de áreas comerciales, operacionales y financieras para la toma de decisiones estratégicas, plan de flota e inversión, definiendo las principales acciones a perseguir para mejorar la rentabilidad de la compañía y bajada a presupuesto.
- Responsable de las proyecciones de largo plazo de los EEFF de la compañía (EERR, Balance, Flujo de Caja), en base a la estructura de capital de la empresa, posición competitiva, proyecciones de mercado y propuesta de valor.
- Apoyo al área de Finanzas Corporativa con Bancos e Inversionistas, para búsqueda de financiamiento y relación con Inversionistas

SKY AIRLINE Junio 2015 – Julio 2016

# Analista Senior de Control de Gestión Corporativo

- Responsable de elaborar las proyecciones y resultados por ruta
- Creación, implementación y manejo del presupuesto
- Creación, implementación y manejo del modelo financiero
- Elaboración del directorio y comités de negocio
- Estudios y proyectos

CUPRUM AFP Enero 2013 – Mayo 2015

## Analista de Planificación Financiera

- Responsable de las proyecciones de la Compañía
- Elaboración del directorio comercial y financiero
- Estudios y proyectos

Ingeniería Agrosonda Ltda.

Jefe Oficina Técnica- Proyecto STA-3502

"Normalización S/E Chena 220 KV"

Mayo 2012 - Diciembre 2012

- Manejo de oficina técnica y ejecución del proyecto.
- Planificación de recursos y contrato con proveedores
- Relación Contractual con cliente Siemens

COPEC S.A. Octubre 2011- Enero 2012

Práctica Profesional- Área Proyectos de Inversión

#### **EDUCACION**

# Pontificia Universidad Católica de Chile

2006-2011

Facultad de Ingeniería

Titulado Ingeniería Civil Industrial con mención en Ingeniería Eléctrica.

- Examen de Titulo aprobado con nota 6.0
- 2 Votos de distinción

# Colegio Scuola Italiana Vittorio Montiglio

1994 - 2005

Educación Básica y Media

## **METAS PROFESIONALES**

# Áreas preferidas

Eléctrica, Inversiones, Planificación y Desarrollo, Finanzas y Gestión de Operaciones.

## **DOMINIO DE SOFTWARE**

# Base de Datos y Econometría

SQL Server: Nivel AvanzadoHyperion: Nivel MedioStata: Nivel Medio

# Programas de Optimización

AMPL: Nivel Avanzado

# Programas de Modelación/Simulación

• Matlab: Nivel Medio

# MS Office: World, Excel, Power Point: Nivel Avanzado

Macros y Visual Basic: Nivel Avanzado

# **IDIOMAS**

Inglés: Nivel intermedio-avanzado Italiano: Nivel intermedio-avanzado

# **OTRAS ACTIVIDADES**

## Práctica de deportes

• Ciclismo (XCO), Running, Tenis y Esquí.

## **INFORMACION ADICIONAL**

Nacionalidad: Chileno

Estado civil: Casado sin hijos Fecha de Nacimiento: 27-01-1988

R.U.N.: 16.935.668-8